sv: Tyganvändningsområde: Accessoarer; Kläder; Sängkläder; Brudkläder/festkläder; Maskeradkläder; Pyssel/inredning; Danskläder; Draperier; Foder; Quiltning; Sovkläder/myskläder; Möbelklädsel; Övrigt
sk-SK: Prípad použitia tkaniny: Doplnky; Oblečenie; Posteľná bielizeň; Svadobné/spoločenské oblečenie; Kostýmy; Remeslá/dekorácie; Tanečné oblečenie; Závesy; Podšívka; Prešívanie; Oblečenie na spanie/na doma; Čalúnenie; Iný
ru: Вариант применения ткани: Аксессуары; Одежда; Постельное белье; Свадебная/вечерняя одежда; Костюмы; Рукоделие/декор; Одежда для танцев; Портьеры; Подкладка; Квилтинг; Одежда для сна/дома; Обивка; Другое
de: Einsatzbereich des Stoffes: Accessoires; Bekleidung; Bettzeug; Brautmode/Festliche Kleidung; Kostüm; Basteln/Dekoration; Tanzbekleidung; Vorhänge; Futterstoff; Quilten; Nachtwäsche/Loungewear; Polsterung; Sonstiges
pt-BR: Uso pretendido do tecido: Acessórios; Vestuário; Roupas de cama; Moda noiva/moda social; Fantasia; Artesanato/decoração; Roupas de dança; Cortinados; Forro; Quilting; Roupas de dormir/roupas de ficar em casa; Estofado; Outros
pl: Zastosowanie tkaniny w opakowaniu wewnętrznym: Akcesoria; Odzież; Pościel; Odzież ślubna/wizytowa; Kostiumy; Rękodzieło/dekoracje; Odzież taneczna; Kotary i zasłony; Podszewka; Pikowanie; Bielizna nocna/odzież domowa; Tapicerstwo; Inne
zh-TW: 布料使用情境: 配件; 服飾; 寢具; 婚紗/正式服裝; 戲服; 手工藝/裝飾; 舞蹈服裝; 窗簾與布幔; 內裡; 絎縫; 睡衣/居家服; 室內裝飾布; 其他
fi: Kankaan käyttökohde: Asusteet; Vaatteet; Vuodevaatteet; Morsius-/juhlavaatteet; Puvustus; Askartelu/sisustus; Tanssivaatteet; Verhot; Vuori; Tilkkutyöt; Yöasut/oloasut; Verhoilu; Muu
cs: Typy použití látky: Doplňky; Oděvy; Lůžkoviny; Svatební/společenské oděvy; Kostýmy; Tvoření/dekorace; Taneční oděvy; Závěsy; Podšívky; Quilting; Noční/domácí oděvy; Čalounění; Jiné
sl-SI: Namen uporabe tkanine: Dodatki; Oblačila; Posteljnina; Poročna/svečana oblačila; Kostumi; Ročna dela/dekoracija; Plesna oblačila; Draperija; Podloga; Prešivanje; Spalna oblačila/oblačila za prosti čas; Oblazinjenje; Drugo
nb: Tekstilbruk: Tilbehør; Klær; Sengetøy; Brud/selskapsantrekk; Kostyme; Håndarbeid/dekor; Danseklær; Forheng; Fôr; Quilting; Nattøy/koseklær; Møbeltrekk; Annet
hr-HR: Slučaj uporabe tkanine: Dodaci; Odjeća; Posteljina; Vjenčanice / svečana odjeća; Kostimi; Rukotvorine/dekoracije; Plesna odjeća; Draperije; Podstava; Prošivanje; Odjeća za spavanje / odjeća za po kući; Tapeciranje; Ostalo
hu: Szövethasználat: Kiegészítők; Ruházat; Ágynemű; Esküvői/Alkalmi ruházat; Jelmez; Kézművesség/Dekoráció; Táncruházat; Drapéria; Bélés; Foltvarrás; Hálóruházat/Otthoni ruházat; Kárpit; Egyéb
ko: 원단 용도: 액세서리; 의류; 침구류; 웨딩/포멀웨어; 코스튬; 공예/데코; 무용복; 드레이퍼리; 안감; 퀼팅; 잠옷/라운지웨어; 실내 장식; 기타
zh-CN: 布料适用场景: 配饰; 服装; 床上用品; 婚纱/礼服; 演出服; 手工/装饰; 舞蹈服; 帷幔; 衬里; 绗缝; 睡衣/家居服; 室内装潢; 其他
vi: Trường hợp sử dụng vải: Phụ kiện; Trang phục; Bộ đồ giường; Trang phục cưới/trang trọng; Trang phục hóa trang; Thủ công/Trang trí; Trang phục khiêu vũ; Rèm; Vải lót; Chần bông; Đồ ngủ/Đồ mặc ở nhà; Bọc nệm; Khác
pt-PT: Utilização de tecido caixa interna: Acessórios; Vestuário; Roupa de cama; Noiva/roupa de cerimónia; Disfarce; Artesanato/decoração; Roupa de dança; Reposteiros; Forro; Acolchoamento; Roupa de dormir/roupa de estar por casa; Estofos; Outro
en: Fabric use case: Accessories; Apparel; Bedding; Bridal/Formalwear; Costume; Craft/Decor; Dancewear; Drapery; Lining; Quilting; Sleepwear/Loungewear; Upholstery; Other
tr: Kumaş kullanım alanı: Aksesuarlar; Giyim; Nevresim; Gelinlik/Abiye; Kostüm; El işi/Dekorasyon; Dans kıyafeti; Perde/Drapelik; Astar; Kapitone; Ev giyimi/Pijama; Döşeme; Diğer
th: การใช้ผ้า: เครื่องประดับ; เครื่องแต่งกาย; เครื่องนอน; ชุดเจ้าสาว/ชุดทางการ; ชุดคอสตูม; งานฝีมือ/ของตกแต่ง; ชุดเต้นรำ; ม่านจีบ; ผ้าซับใน; งานควิลท์; ชุดนอน/ชุดอยู่บ้าน; วัสดุบุเฟอร์นิเจอร์; อื่นๆ
el: Χρήση υφάσματος: Αξεσουάρ; Ένδυση; Κλινοσκεπάσματα; Νυφικά/Επίσημα ενδύματα; Κοστούμια; Χειροτεχνία/Διακόσμηση; Είδη χορού; Ριντό; Φόδρα; Καπιτονέ; Πιτζάμες/Ρούχα για το σπίτι; Ταπετσαρία επίπλων; Άλλο
fr: Usage prévu du tissu: Accessoires; Vêtements; Literie; Tenue de mariée/de cérémonie; Costume; Artisanat/décoration; Vêtements de danse; Tentures; Doublure; Courtepointe; Vêtements de nuit/d’intérieur; Ameublement; Autre
ja: 生地使用ケース: アクセサリー; アパレル; 寝具; ブライダル/フォーマルウェア; コスチューム; クラフト/デコ; ダンスウェア; ドレープ; 裏地; キルティング; スリープウェア/ラウンジウェア; 室内装飾; その他
es: Caso de uso de tela: Accesorios; Ropa; Ropa de cama; Vestidos de novia/ropa formal; Disfraces; Manualidades/decoración; Ropa de baile; Cortinas; Forro; Acolchado; Ropa de dormir/ropa de estar por casa; Tapicería; Otro
bg-BG: Предназначение на плата: Аксесоари; Облекло; Спално бельо; Сватбено/официално облекло; Костюми; Занаяти/декорация; Облекло за танци; Драперия; Подплата; Капитониране; Спално облекло/домашно облекло; Тапицерия; Друго
it: Tessuto usato cassa: Accessori; Abbigliamento; Biancheria da letto; Sposa/Abbigliamento formale; Costume; Artigianato/Decorazioni; Abbigliamento da danza; Tendaggi; Fodera; Trapuntatura; Pigiameria/Abbigliamento da casa; Tappezzeria; Altro
da: Anvendelseseksempel for stof: Tilbehør; Beklædning; Sengetøj; Brudetøj/festtøj; Kostume; Håndarbejde/dekoration; Dansetøj; Forhæng; Foring; Quiltning; Nattøj/hjemmetøj; Møbelpolstring; Andet
nl: Stof gebruikstoepassing: Accessoires; Kleding; Beddengoed; Bruidskleding/gelegenheidskleding; Kostuum; Knutselen/decoratie; Danskleding; Draperie; Voering; Quilten; Nachtkleding/loungewear; Stoffering; Overig
ro-RO: Scopul de utilizare al materialului: Accesorii; Îmbrăcăminte; Lenjerie de pat; Ținute de nuntă/de ocazie; Costume; Artizanat/Decorațiuni; Îmbrăcăminte pentru dans; Draperii; Căptușeală; Matlasare; Pijamale/Îmbrăcăminte de casă; Tapițerie; Altele
lt-LT: Audinio naudojimo paskirtis: Aksesuarai; Drabužiai; Patalynė; Vestuviniai / proginiai drabužiai; Kostiumai; Rankdarbiai / dekoras; Šokių drabužiai; Draperijos; Pamušalai; Daigstymas; Miego / laisvalaikio drabužiai; Apmušalai; Kita